臺灣桃園地方法院刑事判決
110年度審訴字第1240號
公  訴  人  臺灣桃園地方檢察署檢察官 
被      告  陳嘉賢




上列被告因傷害等案件，經檢察官提起公訴（110年度調偵字第1
537號），本院判決如下：
    主  文
陳嘉賢被訴傷害部分，公訴不受理。
    理  由
一、公訴意旨詳如起訴書犯罪事實欄一㈠之記載（如附件）。
二、按告訴乃論之罪，告訴人於第一審辯論終結前，得撤回其告
    訴，又告訴經撤回者，法院應諭知不受理之判決，並得不經
    言詞辯論為之，刑事訴訟法第238 條第1 項、第303 條第3
    款、第307 條分別定有明文。
三、本件被告陳嘉賢因傷害案件，經檢察官認其涉犯刑法第277 
    條第1 項之傷害罪，然該罪依刑法第287 條規定，須告訴乃
    論。茲據告訴人趙國鈞撤回告訴，有本院準備程序筆錄、刑
    事撤回告訴狀、調解筆錄及本院辦理刑事案件電話查詢紀錄
    表各1 份在卷可稽，依照前開法條之規定，爰不經言詞辯論
    ，逕行諭知不受理之判決。至其涉犯恐嚇罪部分，本院另行
    審結，附此敘明。
四、據上論斷，應依刑事訴訟法第303 條第3 款、第307 條，判
    決如主文。
中    華    民    國    111   年    5   月     24     日
                    刑事審查庭  審判長法  官  劉美香
                                      法  官  陳俐文
                                      法  官  呂曾達
以上正本證明與原本無異。
如不服本判決應於收受判決後20日內向本院提出上訴書狀，並應
敘述具體理由。其未敘述上訴理由者，應於上訴期間屆滿後20日
內向本院補提理由書(均須按他造當事人之人數附繕本)「切勿逕
送上級法院」。 
        　　　　　　　　　　　　　　　書記官　楊淨雲　
中　　華　　民　　國　　111 　年　　5 　　月　　25　　日
附件：
臺灣桃園地方檢察署檢察官起訴書
                                   110年度調偵字第1537號
　　被　　　告　陳嘉賢　住臺北市○○區○○街00號3樓
　　　　　　　　　　　　居桃園市○○區○○○路0段000巷00
　　　　　　　　　　　　  0號10樓之1
　　　　　　　　　　　　國民身分證統一編號：Z000000000號
上列被告因傷害案件，業經偵查終結，認為應提起公訴，茲將犯
罪事實及證據並所犯法條分敘如下：
　　　　犯罪事實
一、陳嘉賢與趙國鈞因細故發生糾紛，陳嘉賢竟分別為以下行為
    ：
  ㈠於民國109年8月27日晚間11時許，在桃園市○○區○○路000號之
    統一超商貴族門市，基於傷害之犯意，持酒瓶攻擊趙國鈞頭
    部，致趙國鈞受有頭部外傷、頭暈、前額挫瘀傷、左臉撕裂
    傷約4公分、臉部挫擦傷等傷害。
  ㈡於109年8月28日晚間10時10分許，以通訊軟體致電對趙國鈞
    恫稱「我就給你三天，過完日子，三天之後我就開始攻擊你
    ，我給你準備，阿就是要輸贏」等語，致趙國鈞心生畏懼，
    致生危害於安全。
二、案經趙國鈞訴由桃園市政府警察局桃園分局報告偵辦。
　　　　證據並所犯法條
一、上揭犯罪事實㈠部分，業據被告陳嘉賢於偵查中坦承不諱，
    復有便利商店監視器影像翻拍照片14張、敏盛綜合醫院診斷
    證明書1紙及便利商店監視器影像光碟1片在卷可稽；上揭犯
    罪事實㈡部分，雖據被告矢口否認，辯稱：因趙國鈞先說要
    找律師和兄弟攻擊伊，還說要跟伊和解，要求伊不要去驗傷
    ，之後又對伊提出告訴，伊不知對方為何這樣，說話反反覆
    覆等語，惟查，上開犯罪事實㈡，除據告訴人於警詢及偵查
    中指訴甚詳，並有通話錄音錄影檔案光碟1片及譯文1份附卷
    足憑，是被告被告犯嫌應堪認定。
二、核被告就犯罪事實㈠所為，係犯刑法第277條第1項之傷害罪
    嫌；就犯罪事實㈡所為，係犯同法第305條之恐嚇罪嫌。被告
    所犯上開2罪，犯意有別，行為互殊，請予分論併罰。
三、至告訴意旨認被告就犯罪事實㈠所為，另犯刑法第271條第2
    項、第1項之殺人未遂罪嫌。惟按殺人與傷害之區別，應以
    有無殺意為斷，即行為人於下手時有無決意取被害人之生命
    為準，至於被害人受傷處是否致命部位，及傷痕多寡、輕重
    為何等，亦僅得供審判者心證之參考，究不能據為絕對之標
    準；行為人於行為當時，主觀上是否有殺人之故意，除應斟
    酌其使用之兇器種類、攻擊之部位、行為時之態度、表示外
    ，尚應深入觀察行為人與被害人之關係、衝突之起因、行為
    當時所受之刺激、下手力量之輕重，被害人受傷之情形及行
    為人事後之態度等各項因素綜合予以研析，最高法院20年非
    字第104號、78年台上字第5216號判例亦足供參照。本案告
    訴人雖指稱：伊被酒瓶直接擊中頭部，玻璃碎片刺到伊眼皮
    上角及下方，當時眼睛被血液遮蓋，完全看不到，且陳嘉賢
    在便利商店還有拿酒瓶追出來，當下伊找了一輛車，被送去
    敏盛醫院，急診時有兩名員警在門口，伊有聽到有5、6人在
    叫喝伊名字，要伊出去，當晚陳嘉賢有繼續打電話給伊，表
    示他被我打要如何處理，並稱知道伊公司名稱、地址，還說
    會拿茶葉來伊公司拜訪，事後共同友人建議伊不要報警並談
    和解，基於內心擔心，才跟陳嘉賢說是不是因為喝酒產生誤
    會，可不可以和解，但隔天晚上陳嘉賢即致電對伊恫稱如錄
    音所載對話等語，而認被告有殺人之故意，然被告朝告訴人
    頭部持酒瓶攻擊後，告訴人確有反擊，此觀卷內監視器影像
    截圖照片及監視器影像檔案即明，核與被告所辯：伊砸完酒
    瓶之後，就被告訴人攻擊並壓制在地上等語大致相符，是被
    告持酒瓶傷害告訴人後，並未接續其他決意取告訴人之生命
    行為，尚難認為被告有何置告訴人於死地之主觀犯意，是告
    訴意旨認被告涉有殺人未遂犯行，容有誤會，然此部分與前
    開聲請簡易判決部分係屬同一事實，爰不另為不起訴處分，
    併此敘明。
四、依刑事訴訟法第251條第1項提起公訴。
　　此　致
臺灣桃園地方法院
中　　華　　民　　國　　110　　年　　10　　月　  31　 日
　　　　　　　　　　　　　　　檢察官       楊挺宏
本件正本證明與原本無異　
中　　華　　民　　國　  110　  年　　11    月     4   日
                              書記官       蔡欣潔
所犯法條：
中華民國刑法第277條
傷害人之身體或健康者，處 5 年以下有期徒刑、拘役或 50 萬
元以下罰金。
犯前項之罪，因而致人於死者，處無期徒刑或 7 年以上有期徒
刑；致重傷者，處 3 年以上 10 年以下有期徒刑。
中華民國刑法第305條
以加害生命、身體、自由、名譽、財產之事恐嚇他人，致生危害
於安全者，處 2 年以下有期徒刑、拘役或 9 千元以下罰金。